最高法院民事裁定　　　　　　　九十六年度台簡上字第一六號
上　訴　人　甲○○
　　　　　　乙○○
共　　　同
訴訟代理人　許修齊律師
被 上訴 人　丙○○
上列當事人間請求給付利息事件，上訴人對於中華民國九十五年
十月二十五日台灣新竹地方法院第二審判決（九十一年度簡上字
第一○七號），提起上訴，本院裁定如下：
    主  文
上訴駁回。
第三審訴訟費用由上訴人連帶負擔。
　　理　由
按對於民事訴訟法第四百二十七條第二項簡易訴訟程序之第二審
判決，其上訴利益逾同法第四百六十六條所定之額數者，當事人
僅得以其適用法規顯有錯誤為理由，逕向最高法院提起上訴，且
須經原裁判法院許可，而該許可，以訴訟事件所涉及之法律見解
具有原則上之重要性者為限，此觀同法第四百三十六條之二第一
項、第四百三十六條之三第一項及第二項規定自明。所謂適用法
規顯有錯誤，係指原第二審判決就其取捨證據所確定之事實適用
法規顯有錯誤而言，不包括認定事實、取捨證據不當，及判決不
備理由之情形在內。本件上訴人對於原第二審判決逕向本院提起
上訴，係以：相對人於受原第一審敗訴判決，提起上訴後，始提
出股本出資結算書（下稱結算書），主張借據係依該結算書之約
定簽立，此為新攻擊方法，原第二審在相對人未提出證據證明其
有非可歸責之事由之情形下，採信相對人上開新攻擊方法而為判
決，違背民事訴訟法第四百四十七條之規定。又依證人陳瑞貞、
陳福廣在原第一審之證言，不足以證明相對人主張其有貸款新台
幣二百萬元與甲○○屬實，苟相對人當時持有結算書，何以未提
出，可見該結算書係相對人於受原第一審敗訴判決後，利用甲○
○已簽名之空白用紙倒填日期打字製作；況依相對人主張，其係
於結算書簽立前即貸款與甲○○，當時並未要求甲○○提供不動
產擔保或書立借據，則甲○○如已收受借款，豈會於事後尚出具
由乙○○為連帶保證人之借據，可見相對人並未交付借款與甲○
○，原第二審竟命上訴人給付借款利息與相對人，亦與民法第四
百七十四條規定有違。又證人李仁憲未參與泰安游順食品工業有
限公司（下稱泰安游順公司）向訴外人楊淑貞借款之過程，原第
二審採信其證言，推斷該公司未向楊淑貞借款，及僅以證人王淑
珍與相對人相識多年，而不採信其於刑案中所為甲○○曾在多張
泰安游順公司空白用紙上簽名之證言，有不憑證據認定事實之違
法。且台灣高等法院九十五年度上訴字第一三一三號刑事判決，
已認定泰安游順公司有向楊淑貞借款之事實，原第二審就該事實
，何以不採，並未論斷，亦有判決不備理由之違法云云，為其論
據。查相對人於原第一審就其主張借款之事實，已提出多件證物
以供證明，其於上訴後，提出結算書，符合民事訴訟法第四百四
十七條第一項第三款「對於在第一審已提出之攻擊或防禦方法為
補充者」之規定。次查上訴人所陳其他理由，縱令屬實，亦屬原
第二審判決認定事實、取捨證據當否，及判決是否不備理由之問
題，要與適用法規是否顯有錯誤無涉。且本件經核亦無所涉及之
法律見解，具有原則上之重要性之情事，上訴人逕向本院提起上
訴，不合民事訴訟法第四百三十六條之二第一項及第四百三十六
條之三第二項之規定而不應許可，其上訴難謂合法。
據上論結，本件上訴為不合法。依民事訴訟法第四百三十六條之
五第一項、第九十五條、第八十五條第二項，裁定如主文。
中　　華　　民　　國　九十六　年　　六　　月　 十三　 日
                      最高法院民事第一庭
                          審判長法官  林　奇　福
                                法官  陳　國　禎
                                法官  陳　重　瑜
                                法官  陳　淑　敏
                                法官  劉　福　聲
      本件正本證明與原本無異
                                      書  記  官
中　　華　　民　　國　九十六　年　　六　　月　二十九　日
                                                      v
